【裁判字號】    95,訴,1734
【裁判日期】    950929
【裁判案由】    毒品危害防制條例
【裁判全文】
臺灣板橋地方法院刑事判決              95年度訴字第1734號
公  訴  人  臺灣板橋地方法院檢察署檢察官
被      告  甲○○
上列被告因違反毒品危害防制條例案件，經檢察官提起公訴（九
十五年度毒偵字第三二五七號），被告於本院行準備程序中，就
被訴事實為有罪之陳述，經本院合議庭裁定由受命法官獨任進行
簡式審判程序審理，判決如下：
    主  文
甲○○連續施用第一級毒品，累犯，處有期徒刑玖月。扣案之第
一級毒品海洛因（淨重零點壹壹公克）沒收銷燬之。
    事  實
一、甲○○曾因施用毒品案件，經送觀察勒戒，認無繼續施用毒
    品傾向，由臺灣板橋地方法院檢察署檢察官於民國八十七年
    八月五日以八十七年度偵字第一四七九三號不起訴處分確定
    。又因施用毒品案件，經本院以九十年度毒聲字第三五○五
    號裁定送觀察勒戒，認有繼續施用毒品傾向，復經本院以九
    十一年度毒聲字第三三二號裁定令入戒治處所施以強制戒治
    一年，戒治期間成績評定為合格，經本院以九十一年度毒聲
    字第三○二六號裁定停止戒治交付保護管束，並於九十二年
    一月三十日保護管束期滿戒治程序完畢，並經提起公訴，經
    本院以九十一年度訴字第六四○號判決判處有期徒刑七月確
    定。又因竊盜案件，經本院以九十一年度重簡字第二七五號
    判決判處有期徒刑四月確定，上開二案件，經定其應執行刑
    為有期徒刑九月，甫於九十二年七月三十日執行完畢（接續
    執行拘役五十日，於九十二年九月十八日執行完畢）。又因
    竊盜案件，經本院分別以九十三年度簡字第二八四一號判決
    、九十三年度易字第一○七五號判決判處有期徒刑五月、七
    月確定，兩案接續執行，甫於九十四年十月五日縮刑期滿執
    行完畢（構成累犯）。
二、甲○○明知海洛因經毒品危害防制條例列為第一級毒品，不
    得施用、持有，竟基於施用第一級毒品之概括犯意，自強制
    戒治執行完畢釋放後五年內，自九十五年一月初起至同年四
    月十九日十七時許止，在臺北縣三重市○○路一一八號菜園
    旁，連續將海洛因摻水放入注射針筒內，再注射至手臂之方
    式，連續施用第一級毒品海洛因多次，嗣於同年四月二十日
    十七時三十分許在臺北縣三重市○○路一一八號旁邊，為警
    查獲，並扣得其所有供施用之第一級毒品海洛因一包（淨重
    零點一一公克）。
三、案經臺北市政府警察局大安分局報請臺灣板橋地方法院檢察
    署檢察官偵查起訴。
    理  由
一、訊據被告甲○○對於施用第一級毒品之犯行坦承不諱，其查
    獲時採渠尿液送檢驗結果，呈海洛因代謝物嗎啡陽性反應（
    按海洛因係由嗎啡經化學合成而製得，經注射進入人體後，
    因代謝而分解又生成嗎啡，因此施打海洛因後，由尿液中檢
    驗結果仍為嗎啡反應），有卷附臺灣檢驗科技股份有限公司
    九十五年五月五日濫用藥物尿液檢驗報告一紙可憑，扣案之
    白粉一包，含第一級第六項毒品海洛因成分，淨重零點一一
    公克，有法務部調查局九十五年八月二十七日調科壹字第○
    九五二三○○四八四○號鑑定書一紙可參，被告自白核與事
    實相符，被告曾因施用毒品案件，經送觀察勒戒，認無繼續
    施用毒品傾向，由臺灣板橋地方法院檢察署檢察官於八十七
    年八月五日以八十七年度偵字第一四七九三號不起訴處分確
    定。又因施用毒品案件，經本院以九十年度毒聲字第三五○
    五號裁定送觀察勒戒，認有繼續施用毒品傾向，復經本院以
    九十一年度毒聲字第三三二號裁定令入戒治處所施以強制戒
    治一年，戒治期間成績評定為合格，經本院以九十一年度毒
    聲字第三○二六號裁定停止戒治交付保護管束，並於九十二
    年一月三十日保護管束期滿戒治程序完畢，並經提起公訴，
    經本院以九十一年度訴字第六四○號判決判處有期徒刑七月
    確定。有上開不起訴處分書、本院判決書、臺灣高等法院被
    告前案紀錄表各一份在卷可按，被告於強制戒治執行完畢釋
    放後五年內再犯本件施用第一級毒品犯行，洵堪認定。
二、核被告行為後，刑法業於九十四年二月二日修正公布，並自
    九十五年七月一日起生效施行，其第二條第一項規定「行為
    後法律有變更者，適用行為時之法律，但行為後之法律有利
    於行為人者，適用最有利於行為人者」，是針對刑法修正變
    更之部分，自應就有利或不利於被告之一切相關情狀，綜理
    全部結果而為比較，以定其應適用之法律，且一經定其應適
    用之法律後，即需整體適用之，除法有明文外，不得任意割
    裂適用；次本院綜理被告所涉上揭犯行之一切相關情形，認
    適用行為時即修正前刑法之相關規定處斷，對其較為有利，
    依刑法第二條第一項前段規定，自應適用修正前刑法規定處
    斷（本件涉及刑法修正之法律變更部分，乃第五十六條之連
    續犯、四十七條累犯、第十一條前段之橋接條款等事項，而
    修正後刑法業已刪除連續犯之規定，倘遇有此情形，即需併
    合處罰，此結果顯然不利於被告；被告於受有期徒刑執行完
    畢後五年以內再故意犯本件有期徒刑以上之罪，不論依修正
    前之刑法第四十七條，或修正後之刑法第四十七條第一項之
    規定，均構成累犯，對被告而言並無有利或不利之情形；另
    橋接條款等部分，於本件被告之情形，則不生明顯之有利或
    不利結果，據此，自應定其應適用之法律為被告行為時法即
    修正前刑法，且須整體適用修正前刑法）。核被告所為，係
    犯毒品危害防制條例第十條第一項之施用第一級毒品罪，其
    施用前、後持有毒品之低度行為，均應為施用之高度行為所
    吸收，不另論罪；其先後多次施用第一級毒品洛因之犯行，
    時間緊接，犯罪構成要件相同，所犯罪名又屬同一，顯係基
    於概括犯意反覆而為，應依修正前刑法第五十六條規定論以
    一罪並加重其刑。被告有事實欄所述之論罪科刑執行情形，
    有臺灣高等法院被告前案紀錄表一份可佐，其於受有期徒刑
    執行完畢後五年以內，再犯本件有期徒刑以上之罪，為累犯
    ，依修正前刑法第四十七條規定遞加重其刑。爰審酌被告前
    經觀察、勒戒、強制戒治執行完畢後，猶萌施用毒品犯意，
    顯見其戒除毒癮之意志薄弱，且未衷心悛悔，漠視法令之禁
    制，恣意濫用毒品，其行可訾，惟尚知坦承犯行，兼衡其施
    用毒品之種類、期間、次數、動機、目的、手段等一切情狀
    ，量處如主文所示之刑，以資懲儆。查獲第一級毒品海洛因
    一包，為查獲之第一級毒品，不問屬於犯人與否，依毒品危
    害防制條例第十八條第一項前段沒收銷燬之（包裝上開毒品
    之包裝袋，其與毒品於物理外觀上附合而難予析離，且如強
    予析離至完全無殘渣留存，將耗費相當之時間、人力與經費
    ，於經濟上顯無實益，是依社會一般通念，堪認該包裝袋已
    與查獲之毒品結合成為一體而無從強加析離，是海洛因既屬
    毒品危害防制條例十八條第一項前段所規定之違禁物，其外
    包裝袋自亦應併予沒收銷燬之，附此敘明）。
三、末按除被告所犯為死刑、無期徒刑、最輕本刑為三年以上有
    期徒刑之罪或高等法院管轄第一審案件者外，於前條第一項
    程序進行中，被告先就被訴事實為有罪之陳述時，審判長得
    告知被告簡式審判程序之旨，並聽取當事人、代理人、辯護
    人及輔佐人之意見後，裁定進行簡式審判程序，刑事訴訟法
    第二百七十三條之一第一項定有明文。查本件被告之罪，法
    定本刑非最輕本刑為三年以上有期徒刑之罪，且被告就被訴
    事實為有罪之陳述，經告知被告簡式審判程序之旨，被告及
    公訴人對於本件改依簡式審判程序審理亦均表示無意見，是
    本院即依前揭刑事訴訟法規定，裁定本件進行簡式審判程序
    ，附此敘明。
據上論斷，應依刑事訴訟法第二百七十三條之一第一項、第二百
九十九條第一項前段，毒品危害防制條例第十條第一項、第十八
條第一項前段、第二十三條第二項，修正前刑法第十一條前段、
刑法第二條第一項前段、修正前刑法第五十六條、第四十七條，
判決如主文。
本案經檢察官林俊儀到庭執行職務。
中    華    民    國    95    年    9     月    29    日
                  刑事第九庭    法  官  絲鈺雲
以上正本證明與原本無異
如不服本判決應於送達後10日內向本院提出上訴狀
                                書記官  蔡美如
中    華    民    國    95    年    10    月    3     日
附錄本案論罪科刑法條全文：
毒品危害防制條例第10條
施用第一級毒品者，處 6 月以上 5 年以下有期徒刑。
施用第二級毒品者，處 3 年以下有期徒刑。


司法院資訊處製作；財團法人民間司法改革基金會備份。
